臺灣桃園地方法院刑事判決　　　　　　　　　　　 九十一年度簡上字第一一號
　　上　訴　人
　　即　被　告　甲○○
右列上訴人因贓物案件，不服本院桃園簡易庭九十一年度桃簡字第九二號，中華民國
九十一年三月六日第一審簡易判決（聲請簡易判決處刑案號：九十年度偵字第一八三
四二號），提起上訴，本院判決如左：
    主  文
上訴駁回。
    事  實
一、甲○○明知車牌號碼ＫＸＥ─五八六號重型機車（其上懸掛另一失竊機車車牌號
    碼ＨＵＢ—０一三號之車牌），係來源不明之贓物（車牌號碼ＫＸＥ─五八六號
    重型機車係楊訪《原審判決誤載為楊訊，應予更正》所有，於民國九十年八月十
    八日晚上六時許，在桃園縣蘆竹鄉○○路台茂購物中心停車場內失竊；ＨＵＢ—
    ０一三號之機車車牌係張素卿所有，於九十年八月五日上午十時許，在桃園縣中
    壢市○○路○段五０九號大江購物中心停車場內失竊），竟仍於九十年十月二十
    二日晚上六時許，在桃園縣中壢市○○路○段五０九號大江購物中心之停車場內
    ，經由不知名之成年男子交付而予以收受使用，嗣於同年月二十七日晚上八時四
    十五分許，在桃園縣大園鄉○○○路○段埔心國小前為警查獲。
二、案經桃園縣警察局大園分局報告臺灣桃園地方法院檢察署檢察官聲請簡易判決處
    刑。
     理  由
一、本件上訴人即被告甲○○經合法傳喚雖未到庭，惟據其在警、偵訊中固坦承有使
    用前開機車於上開時、地為警查獲等情不諱，惟矢口否認有何收受贓物之犯行，
    辯稱：伊不知該機車是贓車云云，經查上開車牌號碼ＫＸＥ─五八六號之重型機
    車及車牌號碼ＨＵＢ—０一三號之車牌分別係楊訪、張素卿所有，分別於九十年
    八月十八日十八時許及同年月五日上午十時許，在桃園縣蘆竹鄉○○路之台茂購
    物中心及同縣中壢市○○路○段五０九號大江購物中心停車場內失竊乙節，業據
    被害人楊訪之子鄭鍵樺、張素卿於警詢時證述明確在卷（見偵查卷第十二、第一
    五頁），且有贓物認領保管單、車輛竊盜、車牌失竊資料個別查詢報表—查詢車
    輛認可資料各二紙在卷可參，足見該機車確屬贓物無訛。再被告於警詢中及檢察
    官初訊時亦自承：上開機車係之前某不知名同事於九十年十月二十二日十八時許
    ，在桃園縣中壢市○○路○段大江購物中心之停車場內交予伊，並交付鑰匙，伊
    與該男子僅認識二日，該男子並未交待車何來，伊亦未問等語（見偵查卷第六頁
    正面、第二六頁正面及背面）明確。衡情被告與該男子並非熟稔，而於受其交付
    機車時竟未詢問該機車來源，顯與常情相違，而被告於收受時復未要求該男子提
    出任何該部機車之車籍資料、行車執照等文件，亦與使用車輛應隨車攜帶車籍資
    料、行車執照以供查驗之常理有違，且被告於檢察官偵查中復供稱：「（問：是
    否知悉為贓車？）不知道，同事（該不知名男子）有說無行照，小心警察臨檢。
    」等語（見偵查卷第三五頁正面），益證被告已確知該部機車並無行車執照，其
    來源顯有問題，若非屬贓物，何以交付該部機車之同事要告誡被告小心警察臨檢
    ，足證被告對於該部機車顯有贓物之認識甚明。是被告上開所辯，不足採信，本
    件事證明確，被告犯嫌堪予認定。
二、核被告甲○○所為，係犯刑法三百四十九條第一項之收受贓物罪。原審適用刑法
    第三百四十九條第一項、第四十一條第一項前段，罰金罰鍰提高標準條例第一條
    前段、第二條，逕以簡易判決判處被告有期徒刑三月，如易科罰金，以三百元折
    算一日，經核認事用法並無不合，量刑亦稱妥適。被告上訴意旨辯稱不知收受之
    機車為贓車云云，顯係卸責之詞，非有理由，應予駁回。
三、被告甲○○經合法傳喚無正當理由不到庭，爰不待其陳述逕行判決。
據上論斷，應依刑事訴訟法第四百五十五條之一第三項、第三百六十八條、第三百七
十一條，判決如主文。
本案經檢察官張啟聰到庭執行職務。
中      華      民      國      九十一      年    十一    月    五      日
                                      臺灣桃園地方法院刑事第二庭
                                            審判長法  官   徐培元
                                                  法  官   曾正耀
                                                  法  官   許乃文
右正本證明與原本無異。
不得上訴。
                                                  書記官   王曉雁
中        華        民        國      九十一    年   十一   月    六    日
